# 新三板合并日的确定

提问人：song2003921 时间：2018-03-31 11:26:10
请问陈老师：@chenyiwei
背景： 1 、 新三板公司A计划IPO，收购标的公司B的100%股权，方式为增发股份+支付现金。 2017 年 12 月A增发股份收到出资额，并由事务所出具了验资报告。 12 月 13 日B工商变更完成。 2 、 2017 年 12 月未完成A公司新股权登记。原因：新三板的流程是，A公司取得验资报告后，才能向股转中心申请股转函，再到中登办理新股登记。 中间间隔期较长，故 2018 年 3 月初取得股转函， 4 月才能办理完新股登记。
3 、收购涉及对赌，要求B完成规定业绩才能分阶段支付对价，故 2017 年未支付现金。 4 、由于经验不足，B公司办理工商变更时，章程未体现出A对B的控制权条款。
问题： 请问陈老师，根据合并准则 5 条标准，A对B的控制日应该确定为哪天合适？合并利润表是整个 12 月，还是 12 月14-31日（据说现在IPO有严格的要求）？

回答人：chenyiwei
如果在 2017 年 12 月后，A已经实质性地主导了B的财务和经营等相关活动，则可以认可 2017 年 12 月已取得控制权，纳入合并报表范围。至于具体的合并时间段，建议关注 2017 年 12 月 1 ～ 13 日期间的损益和净资产波动是否重大，按照重要性原则处理。

提问人：song2003921 时间：2018-03-31 20:50:17
陈老师，控制财务和经营政策可能是个比较不好把握的标准。问您一个比较客观的标准，对价支付的标志是验资报告，还是中登的股权登记？

回答人：chenyiwei
验资报告日之前已完成了对价的交割。验资报告中的验资截止日即为实际出资到位日。

提问人：跨度防护 时间：2018-04-03 16:54:29
陈版，该交易尚未经外部机构，即股转中心批准，即不满足合并日判断的第二条，而第二条又非常关键，合并日不应该是 2018 年 3 月吗？

回答人：chenyiwei
股权系统的审核是针对作为对价的股份发行，而不是对该收购交易本身的。即使股转系统否决了新股发行的备案申请，也不意味着该项收购交易无效，除非当初的收购协议中已这样明确约定，否则只是改变对价支付方式。